臺灣臺北地方法院交通事件裁定　　　　　　　　　　九十一年度交聲字第二七八號
　　異議人即
　　受處分人　甲○○
右列受處分人因違反道路交通管理處罰條例案件，對於台北市交通事件裁決所中華民
國九十一年二月二十一日所為之處分（原處分案號：北市裁三字第駕裁二二－ＡＢＷ
一七九六四五號），聲明異議，本院裁定如左：
    主      文
異議駁回。
    理      由
一、按汽車駕駛人，駕駛汽車在道路上蛇行，或以其他危險方式駕車者，處新台幣（
    下同）六千元以上二萬四千元以下罰鍰，並當場禁止其駕駛。道路交通管理處罰
    條例第四十三條第一項第一款定有明文。且汽車駕駛人駕駛汽車有道路交通管理
    處罰條例第四十三條之情形者，除應依該條所規定之罰鍰處罰外，並應分別予記
    違規點數三點，道路交通管理處罰條例第六十三條第一項第三款亦定有明文。再
    行為人如係駕駛汽車在道路上蛇行，嗣為警攔停舉發，而在舉發通知單上所載之
    應到案日期前聽候裁決，經主管機關調查後仍認定其有上開違規行為者，依違反
    道路交通管理事件統一裁罰基準及處理細則第四十四條第一項及違反道路交通管
    理事件統一裁罰基準表（以下稱基準表）之規定，需對該行為人處以一萬二千元
    之罰鍰，並記違規點數三點，另吊扣該車輛牌照三個月。
二、本件受處分人即異議人甲○○於民國九十年十二月十四日下午四時四十分許，騎
    乘車號ＢＢＣ－四三五號重型機車，在台北市○○○路上蛇行，適為在該路口執
    勤之台北市政府警察局中正第二分局（以下稱中正二分局）員警張元閣發現，除
    將受處分人攔停外，並以受處分人有違反前揭道路交通管理處罰條例第四十三條
    規定之行為掣單舉發，嗣受處分人向原處分機關提出申訴，經原處分機關請舉發
    單位即中正二分局調查結果，仍認受處分人確有前述違規行為，原處分機關乃依
    前揭道路交通管理處罰條例第四十三條及違反道路交通管理事件統一裁罰基準及
    處理細則第四十四條第一項暨基準表之規定，於九十一年二月二十一日裁處受處
    分人罰鍰一萬二千元，且依同條例第六十三條第一項第三款規定併予記受處分人
    違規點數三點，並吊扣該車牌照三個月（裁決書中漏植此段）。
三、訊據受處分人固不否認有於上開時地騎乘前述車號機車為警攔停之事實，惟矢口
    否認有任何違反道路交通管理處罰條例之行為，辯稱：當時慢車道有一輛砂石車
    擋住，受處分人因急於上學而快速閃避並行駛至快車道，造成員警誤認其在道路
    上蛇行云云，惟查：
    受處分人騎乘前開車號機車有於前述時地蛇行之違規事實，業據證人即開單告發
    受處分人之員警張元閣於本院九十一年五月十五日調查時，以具結擔保其供述之
    真實性並在負擔偽證罪之心理處罰狀態下供稱：「（問：本件舉發經過？）當時
    我同事先前有攔檢一部大貨車，目標明顯沒有阻擋誤（物），他一下子走快車道
    ，一下子走慢車道，那裡是在和平西路同向三車道，禁行機車是最內側車道，駕
    駛人一下內側一下外車道，游移在三個車道之間，這樣子穿來穿去。」、「（問
    ：他如何違規？）．．．我們站在砂石車車頭攔檢，受處分人的車他起先走在內
    車道，又往外車道移，他是之前就這樣騎法，不是看到砂石車攔檢才游移。」、
    「（問：你看到他蛇行，這樣觀察的距離多遠？）四十公尺左右。是在未過南海
    路就有蛇行行車狀況。」、「（問：當時車潮如何？流量正常。不會很多。」等
    語，而受處分人亦自承「我為了閃避砂石車，所以轉換到第二車道、第一車道，
    直到這裡，我才看到警察先生」等語（見本院當日訊問筆錄），按證人張元閣乃
    為原處分機關所認定受處分人有前開違規行為之原證人，其並到庭在本院法官面
    前以言詞供述本件訴訟上之待證事實－即受處分人有前開違規事實，本院由其上
    開供述及受處分人自陳當時騎乘機車之方式已得有受處分人確有上開違規行為之
    心證，且於本件卷存證據資料內並無任何積極證據足以證明證人張元閣上開供述
    係屬虛偽，亦無有足以令人顯信其供述為不可採之品性證據或前科證據存在，本
    院自不得僅以證人為本件開單告發受處分人之員警而全盤抹煞其在訴訟上所具有
    之原證人資格，而受處分人對前開證人之供述並無法舉出或請本院調查任何對其
    有利之證據資料，以使本院對證人所供述受處分人違規之事實產生任何合理之懷
    疑，且交通警察掣單舉發違反道路交通管理處罰條例所列之違規事實，本質上為
    行政處分，係公務員基於職務上之權力，依法就特定之具體事件所為之具公法上
    效果之單方面行政行為，基於公務員為公法上行為具有公信力之原則，該行政行
    為當可被推定為真正，其據以依法處分之事實認定亦為正確無誤，從而本件異議
    人既未能提出證據以資證明其確無違規行為，僅空言稱並未有任何違規行為，尚
    難認其辯解為可採，本件事證明確，受處分人之違規行為堪以認定。
四、綜上所述，受處分人確有在前揭時地駕駛汽車在道路上蛇行之違規行為，從而原
    處分機關乃依前揭道路交通管理處罰條例第四十三條第一項第一款及違反道路交
    通管理事件統一裁罰基準及處理細則第四十四條第一項暨基準表之規定，裁處受
    處分人罰鍰一萬二千元，且依同條例第六十三條第一項第三款規定併予記受處分
    人違規點數三點，並吊扣該車牌照三個月（裁決書中漏植此段），核無違誤，本
    件受處分人之異議為無理由，自應將其異議駁回。
據上論斷，應依道路交通案件處理辦法第十九條，裁定如主文。
中      華      民      國    九十一    年      九      月    二十五    日
                                      臺灣臺北地方法院交通法庭
                                              法  官    邱光吾
右正本證明與原本無異。
如不服本裁定，應於裁定送達後五日內向本院提出抗告狀。
                                              書記官    張漪蕙
中      華      民      國    九十一    年      九      月    二十七    日
